臺灣高等法院高雄分院刑事判決　　 94年度上更(一)字第304號
上　訴　人
即　被　告　戊○○
選任辯護人　黃榮作律師
上　訴　人
即　被　告　庚○○
選任辯護人　詹漢山律師
選任辯護人　禎和律師
上　訴　人
即　被　告　乙○○
上　訴　人
即　被　告　己○○
前列二人共同
指定辯護人　本院公設辯護人　丙○○
上列上訴人因強盜等案件，不服臺灣高雄地方法院88年度訴字第
2309號中華民國90年8 月10日第一審判決（起訴案號：臺灣高雄
地方法院檢察署87年度偵字第22347 號，移送併辦案號：臺灣高
雄地方法院檢察署90年度偵字第1106號；臺灣臺中地方法院檢察
署88年度偵字第18503 號、12797 號、90年度偵字第15462 號；
臺灣板橋地方法院檢察署90年度偵字第1282號），提起上訴，判
決後，經最高法院發回更審，本院判決如下：
      主  文
原判決關於戊○○、乙○○、庚○○、己○○部分撤銷。
戊○○共同連續意圖為自己不法之所有，以藥劑致使不能抗拒而
取他人之物，處有期徒刑拾參年，褫奪公權拾年，偽造之本票壹
紙（發票人：王偉泰、發票日：八十七年六月十九日、票面金額
：新臺幣七萬元）；偽造如附表二編號一、三、四、五所示（除
上開本票外）之署押、指印，附表二編號一、三至六所示之國民
身分證上相片各壹張，均沒收。
乙○○共同連續意圖為自己不法之所有，以藥劑致使不能抗拒而
取他人之物，處有期徒刑拾年，褫奪公權捌年，偽造之本票壹紙
（發票人：王偉泰、發票日：八十七年六月十九日、票面金額：
新臺幣七萬元）；偽造如附表二編號三、四、五、九、十、所
示（除上開本票外）之署押、指印，附表二編號一、三至九、
所示之國民身分證上相片各壹張，均沒收。
庚○○共同連續意圖為自己不法之所有，以藥劑致使不能抗拒而
取他人之物，處有期徒刑拾伍年，褫奪公權拾年，偽造之本票壹
紙（發票人：王偉泰、發票日：八十七年六月十九日、票面金額
：新臺幣七萬元）；偽造如附表二編號一、三、四、五、九、十
、所示（除上開本票外）之署押、指印，附表二編號一、三至
九、所示之國民身分證上相片各壹張，均沒收。
己○○共同意圖為自己不法之所有，以藥劑致使不能抗拒而取他
人之物，處有期徒刑伍年貳月，褫奪公權參年。偽造如附表二編
號一、四所示之署押、指印；附表二編號一、四所示之國民身分
證上相片各壹張，均沒收。
      事  實
一、戊○○、乙○○、庚○○、己○○與陳德忠、甲○○（以上
    2 人業經本院另案各判處有期徒刑15年確定）等人，共同基
    於意圖為自己不法之所有、意圖供行使之用而偽造有價證券
    本票、行使偽造私文書、行使變造特種文書、行使使公務員
    登載不實事項文書、詐欺取財之概括犯意聯絡（其各次行為
    人詳如附表一行為人欄所示），以在報紙上刊登廣告徵求男
    副理、男司機、或外場副理司機（即俗稱之午夜牛郎）為餌
    ，連續多次詐欺應徵者國民身分證、強盜應徵者財物，其各
    次犯行分述如下（參閱附表一所載）：
  (一)民國87年5 月下旬某日，鐘昆發依陳德忠在報上廣告所刊登
    之門號0000000000號行動電話向陳德忠應徵伴遊司機，陳德
    忠與己○○、戊○○、庚○○謀議後，乃於同年5 月30日打
    電話約鐘昆發於當日下午6 時30分許，在高雄市○○○路某
    處見面，並派己○○出面自稱「朱先生」，假藉須先確認鍾
    昆發是否為警察派人偽裝而詐取其國民身分證，並於取得鐘
    昆發國民身分證後，將之交予陳德忠。陳德忠則將戊○○之
    照片換貼於詐得之鐘昆發之國民身分證上而變造之，足生損
    害於戶政機關於國民身分證管理之正確性及鐘昆發，再交由
    戊○○持該變造之鍾昆發國民身分證，於87年6 月10日至中
    華電信股份有限公司臺灣南區電信分公司（下稱中華電信公
    司），以鐘昆發名義偽造市內電話業務申請書共2 份，並於
    其上偽造鐘昆發之簽名（共2 枚）後，持交中華電信承辦人
    員，而申請（06）0000000 、（06）0000000 號電話使用，
    復申請指定轉接至庚○○設在臺中縣外埔鄉○○村○○路67
    號住處之（04）0000000 號電話，足生損害於鐘昆發及中華
    電信管理之正確性。
  (二)87年6 月5 日，劉宏益依報上所登廣告之電話向陳德忠等人
    應徵轎車司機男性伴遊，陳德忠與戊○○、乙○○謀議後，
    先約劉宏益於翌日（即6 月6 日）中午至臺南大飯店見面，
    劉宏益依約到達後，即由戊○○出面帶劉宏益至高雄市○○
    路喜悅大飯店準備接客，於下午2 時許，戊○○以不明藥物
    佯稱為壯陽藥，給劉宏益服用，劉宏益服用後旋即昏迷，致
    不能抗拒，任而戊○○取得劉宏益所有之行動電話一具、駕
    駛執照、行車執照、信用卡各一張及手提電腦一台等財物後
    ，戊○○復與在外等候之乙○○共同強盜劉宏益所有之車牌
    號碼UR－2556自用小客車，並將洗劫財物交予陳德忠後，再
    共同駕該車至高雄市某不詳當鋪典當獲得新臺幣（下同）5
    萬元，並將典當所得交予陳德忠後，朋分花用。
  (三)87年6 月18日，王偉泰依報上所登廣告之（06）0000000 號
    電話（即前開冒鐘昆發申請之電話）應徵男指壓、外場司機
    ，由乙○○接聽電話，再經庚○○、乙○○、陳德忠、甲○○、戊○○謀議後，推由甲○○約王偉泰至臺南市○○路與
    公園路口之麥當勞見面，在確定王偉泰身分後，請王偉泰返
    家等候電話通知。翌日（19日）下午4 時許，甲○○通知王
    偉泰有女客，約其於同日下午8 時許，在高雄市○○○路「
    茶盧茶坊」見面，王偉泰依約前往，甲○○先向王偉泰詐得
    其國民身分證，再以準備接客為由，將王偉泰帶至高雄市○○○路205 號大通飯店272 室，旋由戊○○將摻有不明藥物
    之飲料交給甲○○，甲○○並佯稱為壯陽藥，而交給王偉泰
    服用，王偉泰服用後旋即昏迷，致不能抗拒，任由甲○○與
    戊○○取得其行動電話1 具、現金1,900 元、駕照、行照各
    1 張、信用卡2 張、提款卡3 張，並強盜王偉泰所有之車牌
    號碼UO-9499 自用小客車後，由甲○○、戊○○持經庚○○
    變造之前開詐得之王偉泰國民身分證（其上業經換貼甲○○
    之相片），共同駕該車至高雄市○○○路18之1 號何豐盛所
    經營之「勝興汽車當鋪」，持上開經變造後之王偉泰國民身
    分證，向該當鋪典當得款七萬元，而足生損害於戶政機關於
    國民身分證管理之正確性及王偉泰，並依當鋪要求而書立：
    「該車之分期付款由王偉泰負責，與勝興當鋪無關；及逾期
    繳納本息而流當時，該車由勝興公司全權處理」等語之切結
    書上，由甲○○於其上偽造「王偉泰」之署押1 枚，及在其
    上按捺指印1 枚後，持交何豐盛，足生損害於王偉泰；復意
    圖供行使之用，由甲○○以「王偉泰」名義，偽造發票日87
    年7 月19日、票號031987、金額7 萬元之本票1 紙（其上偽
    簽「王偉泰」之署押及按捺指印各1 枚），交何豐勝收執而
    行使，作為典當之擔保。事後並將洗劫典當所得之財物，由
    戊○○交予庚○○，朋分花用。
  (四)87年6 月21日（起訴書誤載為同年5 月23日），阮信介依報
    上所登廣告之（06）0000000 號電話應徵轎車副理，由乙○○接聽電話，再經庚○○、乙○○、陳德忠、己○○、戊○○謀議後，於同年月23日下午1 時許，通知阮信介至高雄市
    歌德旅店等候女客，推由甲○○以公司助理人員身分到場，
    以摻有迷藥之飲料給阮信介飲用，阮信介服用後旋即昏迷，
    致使不能抗拒，任由甲○○取走其國民身分證、汽車、機車
    駕駛執照、健保卡、行車執照、阮王阿巒 (阮信介母親）之
    國民身分證各1 張、信用卡3 張、提款卡2 張及現金3,000
    元，並強盜阮信介母親所有之車牌號碼UL-4798 裕隆紅色自
    用小客車。嗣由陳德忠指派己○○持經變造之曾盈庶名義之
    國民身分證（曾盈庶國民身分證被竊部分，係甲○○另行起
    意所犯），於87年6 月23日至高雄市監理處南區分處，將上
    開強盜取得之自用小客車辦理異動變更，於汽車各項異動登
    記書及汽車過戶登記書上，偽造阮王阿鑾將前開車輛過戶予
    曾盈庶之不實內容（其上有偽造之曾盈庶印文共2 枚，阮王
    阿鑾印文1 枚），並持向監理機關辦理過戶為曾盈庶名義，
    使監理機關登載於管理車籍之公文書，足生損害於阮信介、
    阮王阿鑾、戶政機關戶籍管理、監理機關管理車籍之正確性
    。旋甲○○與戊○○駕駛該車至高雄市○○區○○路913 號
    ，張永城所經營之高福當鋪，由甲○○持庚○○交付經變造
    之曾盈庶國民身分證（其上貼有甲○○本人相片）及變更為
    曾盈庶名義之車籍資料，向該當鋪典當得款8 萬元，並在高
    福當鋪當票偽造「曾盈庶」之署押1 枚，及在其上按捺指印
    1 枚，交張永城收執，足以生損害於曾盈庶及戶政機關戶籍
    管理之正確性。
  (五)87年6 月22日早上11時許，黃旭弘依報上所登廣告之（07）
    0000000 號電話應徵男伴遊，由乙○○接聽電話，再經庚○○、乙○○、陳德忠、甲○○、戊○○謀議後，旋約黃旭弘
    於高雄市○○路霖園飯店洽談，由自稱「小胖」之陳德忠出
    面向黃旭宏表示為公司助理，以工作前須先確認身分為由，
    向黃旭弘詐取國民身分證。當日下午11時許，黃旭弘依約至
    高雄市○○路大立百貨公司前等候，即由戊○○帶往高雄市
    鹽埕區新東京賓館300 號房接客，佯稱接客前須服壯陽藥，
    以交付2 顆藥丸及紅茶給黃旭弘服用，其服用後旋即昏迷，
    致使不能抗拒，任由戊○○、甲○○取得其皮包等財物，並
    強盜其所有之車牌號碼VM-2137 號自小客車。嗣由渠等在將
    黃旭弘之國民身分證，換貼甲○○之照片（即變造黃旭弘之
    國民身分證，未據扣案）後，再將強盜取得之上開自小客車
    先辦理過戶為林嶔泓名義，而於汽車過戶登記書上，偽造阮
    黃旭弘將前開車輛過戶予林嶔泓之不實內容（其上有偽造之
    黃旭弘及林嶔泓之印文各1 枚），持向監理機關辦理過戶登
    記，使監理機關登載於管理車籍之公文書，陳德忠另將貼上
    戊○○相片之林嶔泓國民身分證交付予戊○○，並指示甲○○、戊○○於同年6 月23日上午10時30分許，持經變造林嶔
    泓名義車籍資料，將該車開至臺南縣永康市○○路280 之53
    號王漢智經營之「安利汽車商行」出售得款13萬元，所得款
    項則朋分花用，足生損害於黃旭弘、林嶔泓及戶政機關戶籍
    管理、監理機關車籍管理之正確性。
  (六)87年6 月22日，陳育霆依報上所登廣告之（06）0000000 號
    電話應徵「皇家米堤PUB 」外場副理司機，由乙○○接聽電
    話，再經庚○○、乙○○、陳德忠、甲○○、戊○○謀議後
    ，約陳育霆於當日下午8 時許，在臺南市良美百貨公司前見
    面，庚○○指派戊○○持上開經變造之林嶔泓國民身分證，
    出面向陳育霆自稱係林嶔泓，並索取陳育霆之國民身分證及
    行車執照影本。翌日 (23日）下午6 時30分許，陳育霆依約
    至臺南市天下大飯店等候接客，於同日下午7 時許，甲○○
    在飯店房間內，以庚○○透過戊○○所交付之不明藥物摻入
    奶茶給陳育霆飲用，致陳育霆昏迷不能抗拒，任由甲○○取
    得其身上四萬元及行動電話、呼叫器各1 具等財物，並強盜
    車牌號碼TI-3938 自用小客車。嗣於同年6 月25日下午9 時
    許，由戊○○持上開林嶔泓經變造之國民身分證，將該車駕
    至臺南市洪敏忠所經營之元大汽車商行，予以變賣得款20萬
    元，足生損害於林嶔泓及戶政機關戶籍管理之正確性。
  (七)87年6 月30日中午12時許，范文中依報上所登廣告之電話，
    應徵伴遊司機，由乙○○接聽電話，因陳德忠已於同年月25
    日因施用毒品而進入臺灣高雄看守所附設觀察勒戒處所執行
    觀察勒戒，乃由庚○○、乙○○、甲○○謀議後，庚○○指
    派甲○○出面，約范文中至新竹市○區○○路15號華泰旅社
    ，甲○○以須熬夜為由，拿出6 顆不明藥物要范文中服用，
    致范文中昏迷無法抗拒，任由甲○○取得其身上財物2,000
    元、國民身分證、汽車行照各1 張、行動電話、呼叫器各1
    具，及信用卡2 張，甲○○並強盜范文中所有車牌號碼JV-1
    661 自用小客車，隨即於同日下午4 時許，駕該車至新竹市
    ○○街22號劉志竹所經營之德生動產質借所，持以將甲○○
    本人之照片換貼於范文中國民身分證上方式之變造國民身分
    證，向該當鋪典當，得款20萬元，足以生損害於范文中、劉
    志竹及戶政機關戶籍管理之正確性。
  (八)87年7 月14日，陳仕良依聯合報所登廣告之電話應徵高級牛
    郎，由乙○○接聽電話，因陳德忠已於同年月25日因施用毒
    品而進入臺灣高雄看守所附設觀察勒戒處所執行觀察勒戒，
    乃由庚○○、乙○○、甲○○謀議後，庚○○指派甲○○出
    面，約陳仕良至臺中市○○路○○路口，陳仕良依約前往，
    當晚11時許，甲○○即出面，要陳仕良至對面「正港大飯店
    」開房間準備接客，甲○○以八顆不明藥物稱係壯陽藥，給
    陳仕良服用，致陳仕良昏迷無法抗拒，而任由甲○○取其國
    民身分證、LT-6890 自用小客車行車執照及駕駛執照各1 張
    、行動電話及呼叫器各1 具、存款簿、提款卡等財物，並強
    盜車牌號碼LT-6890 自小客車，駕至當鋪典當，持以將甲○○本人之照片換貼於陳仕良身份證上方式之變造國民身分證
    ，向當鋪典當，得款20萬元，足以生損害於陳仕良及戶政機
    關戶籍管理之正確性。
  (九)88年1 月12日，毛勇智依報上所登廣告之電話應徵外場司機
    ，由乙○○接聽電話，再經庚○○、乙○○、陳德忠、甲○○謀議後，指派甲○○約毛勇智至臺中市○○區○○路二段
    91 號 之康堤汽車旅館準備接客，毛勇智依約前往，甲○○
    先向毛勇智取得其國民身分證後，並拿出已摻有迷藥之飲料
    給毛勇智服用，致毛勇智昏迷無法抗拒，而任由甲○○取得
    其身上財物4,000 元、汽車駕駛執照、國民身分證、信用卡
    各1 張、提款卡3 張、行動電話1 具，甲○○並強盜毛勇智
    所有之車牌號碼K9-5213 自用小客車，於同日駕該車至臺中
    縣潭子鄉○○路○段123 號洪錫銘所經營之源邑汽車商行，
    持變造「林志峰」之國民身分證（將林志峰之國民身分證上
    之相片取下而換貼甲○○之相片），向該行出售該車得款25
    萬元，足以生損害於毛勇智及戶政機關戶籍管理之正確性，
    並在汽車買賣合約書上偽造「林志峰」之署押2 枚，及在其
    上按捺指印2 枚，交洪錫銘收執，足以生損害於林志峰。
  (十)88年1 月19日，李青發依報上所登廣告之電話應徵外場司機
    ，由乙○○接聽電話，再經庚○○、乙○○、陳德忠、甲○○謀議後，指派甲○○約李青發至臺中市○○區○○路一段
    88號之簡愛汽車旅館等候，李青發依約前往住進該旅館503
    號房等候，翌日（20日）凌晨五時許甲○○前來向李青發索
    證件以確定李青發之身分後，並拿出不明藥物諉稱係消炎藥
    之迷藥給李青發服用，李青發服用後不久，即昏迷而不能抗
    拒，任由甲○○取走其身上財物駕駛執照、國民身分證各1
    張、信用卡2 張、戒指1 只、行動電話、呼叫器各1 具，甲○○並強盜李青發所有之車牌號碼N7-5442 自用小客車，於
    同日10時20分許駕該車至台中市○○路171 號之4 周鴻志所
    經營之長旺汽車商行，持以將甲○○本人之照片換貼於李青
    發國民身分證上方式之變造國民身分證（未扣案），向該行
    出售該車得款13萬元，足以生損害於李青發及戶政機關戶籍
    管理之正確性，並在汽車買賣合約書上偽造「李青發」之署
    押1 枚，及在其上按捺指印1 枚，交周鴻志收執，足以生損
    害於李青發。
  (十一)88年1 月26日，張正岳依報上所登廣告之電話應徵男指壓、
    外場司機，由乙○○接聽電話，再經庚○○、乙○○、陳德
    忠、甲○○謀議後，指派甲○○先約張正岳於同年月28日上
    午10時許，至臺中市○○路○段182 號前見面，約於同日上
    午10時30分許，甲○○先向張正岳自稱其係「黃俊榮」，並
    確定張正岳之身分後，請其返家等候電話通知，同日上午11
    時許，甲○○通知張正岳有女客，約張正岳於同日上午11時
    30分許，在上開約定地點對面之全國電子專賣店前見面，張
    正岳依約前往，甲○○先向張正岳取得其國民身分證後，旋
    將其先前所變造「黃俊榮」之國民身分證出示予張正岳，以
    資取信，即帶張正岳至臺中市○○路溫哥華汽車旅館225 室
    準備接客，並拿出已摻有迷藥之飲料給張正岳服用，致張正
    岳昏迷無法抗拒，而任由甲○○取得其身上財物皮夾1 只、
    現金1,100 元、國民身分證、汽機車駕照及行照、健保卡各
    1 張、行動電話、呼叫器、相機等各1 具，甲○○並強盜張
    正岳所有之車牌號碼R8-3605 自用小客車，且駕該車至臺中
    市南屯區○○○路311 號張富祿所經營之順路來汽車商行，
    持其先前所變造「黃俊榮」之國民身分證，向該行出售得款
    38萬元，足以生損害於黃俊榮及戶政機關戶籍管理之正確性
    ，並在汽車買賣合約書上偽造「黃俊榮」之署押2 枚，及在
    其上按捺指印2 枚，交張富祿收執，足以生損害於黃俊榮。
二、案經內政部警政署國道警察局第五警察隊移送臺灣高雄地方
    法院檢察署檢察官偵查起訴，暨臺灣臺中地方法院檢察署檢
    察官移送本院併案審理。
      理  由
壹、證據能力之認定：
一、證人即被害人鐘昆發、劉宏益、王偉泰、阮信介、黃旭弘、
    陳育霆、范文中、陳仕良、毛勇智、李青發、張正岳、黃俊
    榮及證人何豐勝、張永城、洪敏忠、劉志竹、洪錫銘、周鴻
    志、張富祿等人於警詢或偵查中所為陳述，均係作成於92年
    9 月1 日刑事訴訟法新制施行以前，並經依法提示，被告等
    復已捨棄其等之對質詰問權，從而其等上開陳述，均得為證
    據。
二、共犯甲○○、戊○○、乙○○關於其他被告，在警詢、偵查
    、原審及本院前審所為，亦均係作成於92年9 月1 日刑事訴
    訟法新制施行以前，復經其餘被告行使其等之對質詰問權，
    從而其等上開陳述，均得為證據。
貳、實體部分：
一、訊據上訴人即被告戊○○、乙○○、庚○○、己○○等四人
    均否認有上開強盜之犯行，被告戊○○辯稱：被害人鍾昆發
    部分我僅負責申請電話、被害人王偉泰、陳育霆部分，我僅
    與甲○○共同前往典當車輛，我有拿東西給被害人黃旭弘及
    劉宏益食用云云；被告庚○○辯稱：我僅於86年6 月間起至
    同年11月份間止，在臺中參與共犯陳德忠所組之詐騙牛郎保
    證金集團，我於86年11月離開陳德忠犯罪集團後，係於87年
    4 月間起，自立門戶另組詐騙牛郎保證金犯罪集團，當時我
    旗下人員有戊○○、甲○○與乙○○，約於87年5 月初，被
    告戊○○、甲○○等人即離開我集團而前往陳德忠犯罪集團
    犯案，我未組織或參與任何以迷昏被害人而洗劫財物之犯行
    云云；被告乙○○辯稱：我係受陳德忠雇用，以每月5 萬元
    代價至庚○○處臥底，負責搜集庚○○集團之犯罪證據再交
    予陳德忠，我並不認識戊○○、陳行尚、己○○等人，我未
    參與作案云云。被告己○○辯稱：我係受陳德忠之託，始於
    上揭時地出面向被害人鐘昆發拿取國民身分證，拿取國民身
    分證後，即交付予陳德忠；另87年6 月23日，係陳德忠持曾
    盈庶國民身分證，請我至高雄市監理處南區分處將車主阮王
    阿鑾變更登記為曾盈庶，我當時並不知曾盈庶之身分證係變
    造之證件，我未參與該強盜集團云云。
二、經查：
  (一)關於鐘昆發被害部分，業據證人即被害人鐘昆發於87年8 月
    13日警訊（見公路警察局第五警察隊警卷第34頁至第35頁）
    及原審審理中（見第一審(一)卷第78頁）指訴綦詳，被告己○○亦供稱：係共犯陳德忠請我去向鐘昆發拿取國民身分證，
    我再將鐘昆發之國民身分證交予陳德忠等語（見第一審(二)卷
    第39頁），被告戊○○於原審調查中亦證稱：陳德忠曾拿鐘
    昆發國民身分證給我申請臺南區電話二支等語（見第一審(二)
    卷第31頁），並有經變造之鐘昆發國民身分證影本（見公路
    警察局第五警察隊警卷第89頁）、市內電話業務申請書（見
    本院上訴審(三)卷第173-1 頁、第173- 2頁）、中華電信股份
    有限公司臺灣南區電信分公司89年11月16日南營字第89C770
    1762號函（見第一審(一)卷第311 頁至第312 頁）在卷可稽。
    被告戊○○雖辯稱：未申辦指定轉接業務云云，被告庚○○
    辯稱：不可能將電話轉接至其臺中家中云云。惟於87 年6月
    間申請（06）0000000 、（06）0000000 號電話裝機使用時
    ，即同時申請指定轉接業務一節，有中華電信台南營運處87
    年7 月31日南服一字第87C0600247號函及附件（見公路警
    察局第五警察隊警卷第92頁至第94頁）及中華電信公司臺灣
    南區電信分公司南行一字第91C8200893號函1 份在卷足稽（
    見本院上訴審(三)卷第172 頁），足見被告戊○○於申請電話
    同時，即已聲請指定轉接。至原審法院於89年11月查詢上開
    2 號電話有無指定轉接業務時，經答覆雖為否定，惟此係因
    上開二電話於申設後旋於同年9 月22日拆機，故中華電信股
    份有限公司以該2 號電話為空號，乃答覆無指定轉接業務一
    節，亦有上開中華電信股份有限公司臺灣南區電信分公司函
    文可佐。既然該2 號電話僅短暫使用不及3 個月，立即拆機
    ，且王偉泰、阮信介、陳育霆均係撥打（06）0000 000電話
    與被告等人聯絡（詳見後述），自係因被告庚○○提供臺中
    住處短期轉接該等電話無訛。是以，被告己○○、戊○○、
    庚○○與共犯陳德忠有本件犯罪行為應可認定。
  (二)關於劉宏益被害部分，業據證人即被害人劉宏益於88年4 月
    27日在臺南市警局第四分局接受詢問時指訴綦詳，並指認戊○○即係下迷藥將其迷昏而強盜其財物之人（見刑事警察局
    卷第111 至112 頁）；被告戊○○於警訊及原審審理時亦供
    稱：劉宏益一案為首者為陳德忠，係陳德忠刊登廣告應徵牛
    郎工作，本案是陳德忠指派我與乙○○執行，並由我將被害
    人劉宏益帶至飯店迷昏後，與在外等候接應之乙○○，一起
    將劉宏益隨身所帶之行動電話等財物，及所駕之汽車強盜得
    手，再將強盜所得之財物交予陳德忠，陳德忠再叫我與乙○○將車典當得款5 萬元交予陳德忠，陳德忠則各拿5,000 元
    給我及乙○○做為酬勞等語（見刑事警察局警卷第36頁反面
    至第37頁、第43頁、公路警察局第五警察隊警卷第21頁、第
    一審(二)卷第31頁、第126 頁），參以被告戊○○與乙○○及
    陳德忠3 人並無嫌隙，被告戊○○自無故意攀陷使渠等入罪
    之理，是以，被告戊○○上開供述應堪採信。被告乙○○、
    戊○○與陳德忠有為本件犯罪行為可以認定。
  (三)關於王偉泰被害部分，業據證人即被害人王偉泰於警訊中指
    訴綦詳（見第一審(二)卷第188 頁至192 頁），證人即共犯甲○○於本院上訴審中證稱：被害人王偉泰這件我有參與，當
    初王偉泰來應徵，庚○○當面指示我去面試他，確定他身分
    後，帶他去大通飯店，戊○○拿飲料給我（裡面摻有迷藥成
    份），我就將飲料拿給王偉泰喝，並告訴王偉泰這是壯陽藥
    ，因為小姐需要；然後洗劫王偉泰財物，戊○○在外面等，
    我們拿了王偉泰財物後，與戊○○去典當財物，這件典當財
    物是我交給庚○○的，印象中當3 萬元（應係7 萬元之誤）
    等語（見本院上訴審(二)卷第43至44頁），於偵查中供稱：我
    是拿變造的王偉泰國民身分證去典當車子，王偉泰之國民身
    分證係由庚○○所變造等語（見87年度偵字第22347 號偵查
    卷第60頁）；被告戊○○供述：我是87年3 、4 月間加入陳
    德忠與庚○○詐欺集團，是由庚○○負責應徵，其中陳德忠
    有見過；並有與庚○○及甲○○接觸，另外，乙○○有在幫
    庚○○接聽應徵牛郎之電話，乙○○有負責接聽電話並告知
    陳德忠訊息，讓陳德忠調派工作，乙○○也跟我連繫過去何
    處等被害人及拿到錢要交給何人，本案係陳德忠指派我前往
    飯店等被害人王偉泰，該次迷藥為我拿取，之後將王偉泰之
    車開去典當等語（見第一審(二)卷第30至31頁、第125 頁、第
    一審(一)卷第99頁）；被告乙○○供述：我在庚○○集團工作
    時，有幫忙接聽電話等語（見第一審(一)卷第308 頁），被告
    庚○○供述：乙○○有時有參與詐騙牛郎保證金工作等語（
    見第一審(一)卷第308 頁）。證人即「勝興汽車當舖」負責人
    何豐勝於87年6 月27日警訊中證述：係甲○○與另一不知名
    男子持王偉泰國民身分證將該車向其典當7 萬元等語相符，
    並指認甲○○即為王偉泰國民身分證上所貼相片之人等情一
    致（見第一審(二)卷第193 頁），此外，復有王偉泰經變造之
    國民身分證（其上貼有甲○○相片，見公路警察局第五警察
    隊警卷第88頁，第一審(二)卷第196 頁）、剪報（第一審(二)卷
    第194 頁反面）、偽造之本票（第一審(二)卷第196 頁）、典
    當切結書（第一審(二)卷第197 頁）在卷足稽，而該切結書上
    指紋經鑑定結果確係甲○○之指紋，有內政部警政署刑事警
    察局87年6 月30日函暨所附之指紋鑑定書在卷可稽（第一審
    (二)卷第198 頁）。是以，被告庚○○、乙○○、戊○○與甲○○、陳德忠有為本件犯罪行為可以認定。
  (四)關於阮信介部分，業據證人即被害人阮信介於警訊中指訴綦
    詳（公路警察局第五警察隊第29頁至第31頁），且於偵訊中
    證稱：由一位自稱林先生者與其接洽，共2 人分2 次與其見
    面，第二次與其見面者即相片中之甲○○，其所服用之藥物
    為甲○○提供，證件、信用卡、提款卡等物亦遭甲○○拿走
    等語明確（見同上偵查卷第87頁反面），且被告乙○○供述
    ：我在庚○○集團工作時，有幫忙接聽電話等語（見第一審
    (一)卷第308 頁）；被告庚○○供述：乙○○有時有參與詐騙
    牛郎保證金工作等語（見第一審(一)卷第308 頁）；被告戊○○供述：我知道乙○○有在幫庚○○接聽應徵牛郎之電話，
    乙○○是負責接聽電話並告知陳德忠訊息，讓陳德忠調派工
    作，乙○○也跟我連繫過去何處等被害人及拿到錢要交給何
    人等語（見第一審(二)卷第31頁、第125 頁）；共犯甲○○供
    述：阮信介一案係我出面以藥迷昏阮信介後，再伺機洗劫財
    物，戊○○於事後與我一起去當車，當時大部分變造證件係
    向庚○○拿取等語（見第一審(二)卷第103 頁）；被告己○○
    於警訊及原審審理中供稱：曾於87年6 月23日至高雄市監理
    處南區分處辦理車牌號碼UL-4798 自小客車之車籍異動，當
    時係受陳德忠委託前往辦理，資料為陳德忠打電話請我至所
    住飯店房間拿取，該車籍異動登記書代辦人姓名為我所簽的
    ，資料亦為其填寫等情相符（見公路警察局第五警察隊警卷
    第26頁、第一審(一)卷第79頁），並經證人即高福當舖負責人
    張永城於警訊中證述：係一自稱曾盈庶本人之人持國民身分
    證至我經營之當舖，將車牌號碼UL-4798 自用小客車典當8
    萬元等語明確（見公路警察局第五警察隊警卷第40頁），復
    有阮信介之相片指認（見同上偵查卷第81頁）、經變造之曾
    盈庶國民身分證（其上貼有甲○○相片，見公路警察局第五
    警察隊警卷第70頁）、汽車各項異動登記書及汽車過戶登記
    書（見同上警卷第68頁）、高福當舖之當票（見同上警卷第
    67頁）、記載高福當舖當票上之指紋經鑑定為甲○○指紋之
    內政部警政署刑事警察局87年7 月30日刑紋字第53009 函文
    （見同上警卷第66頁）在卷可佐。是以，被告庚○○、乙○○、戊○○、己○○與甲○○、陳德忠有為本件犯罪行為可
    以認定。
  (五)關於黃旭弘被害部分，業據證人即被害人黃旭弘於警訊（見
    第一審(一)卷第86頁至第92頁，並指述陳德忠即係自稱為「小
    胖」與我聯絡之人）及原審審理中（見第一審(一)卷第75頁）
    指訴綦詳，核與被告戊○○供述：當日是陳德忠叫我在高雄
    市鹽埕區新東京賓館等來應徵之男生，後來黃旭弘來後，我
    表明為公司所派，等一下公司會有人打電話來，並拿出陳德
    忠交給我之壯陽藥給黃旭弘吃，之後陳德忠打電話叫我先下
    樓等甲○○，... ，甲○○出現時就已經拿到黃旭弘之汽車
    鑰匙了，我等開黃旭弘車子離開，甲○○說要將車子拿去典
    當，隔天我等就將黃旭弘車子典當... ，黃旭弘經變造之證
    件，是陳德忠交給我等語（見第一審(一)卷第75頁）；當日我
    等洗劫黃旭弘財物後，就直接去找陳德忠所住之高雄市漢來
    大飯店，將行動電話及皮包交給陳德忠，陳德忠指示我與甲○○至臺南找不特定之中古車行賣掉，我與甲○○就找到「
    安利汽車商行」，以3 萬元成交，該款由甲○○全數交予陳
    德忠，陳德忠拿1 萬元給甲○○，再由甲○○轉交給我5,00
    0 元... ，林嶔泓國民身分證係陳德忠將其貼上我相片後，
    再交給我等語（見刑事警察局卷第40頁至第41頁筆錄）；我
    知道乙○○有在幫庚○○接聽應徵牛郎之電話，乙○○是負
    責接聽電話並告知陳德忠訊息，讓陳德忠調派工作，乙○○
    也跟我連繫過去何處等被害人及拿到錢要交給何人等語（見
    第一審(二)卷第31頁、第125 頁）；被告乙○○供述：我在庚○○集團工作時，有幫忙接聽電話等語（見第一審(一)卷第30
    8 頁），我知道戊○○、陳行尚及甲○○等人有接受庚○○
    指揮作案等語（見警卷第46頁反面），被告庚○○供述：乙○○有時有參與詐騙牛郎保證金工作等語（見第一審(一)卷第
    308 頁）大體相符，並與證人林嶔泓、王漢智、吳立仁分別
    證述其國民身分證被變造冒用，及收購該車13萬元等情相符
    （見第一審(二)卷第204 頁至第205 頁、第211 頁至第213 頁
    ），復有汽車買賣合約書影本（見刑事警察局卷第121 頁）
    、汽機車過戶登記書（本院上訴審(三)卷第198 頁、第199 頁
    ）、貼有戊○○相片之林嶔泓國民身分證影本在卷可稽（見
    公路警察局第五警察隊警卷第63頁）、被害人黃旭弘指認陳
    德忠確是向其詐騙證件之人之指認文件2 紙在卷可佐（見第
    一審(二)卷第228 頁）。是以，被告庚○○、乙○○、戊○○
    與陳德忠、甲○○有為本件犯罪行為可以認定。
  (六)關於陳育霆被害部分，業據證人即被害人陳育霆於警訊中（
    見公路警察局第五警察隊警卷第46頁至第47頁）指訴綦詳，
    核與被告戊○○自承：我之前有將我相片交予庚○○，庚○○請1 位「小陳」之人（即陳德忠）將變造證件交給我，我
    有出面當車得款20萬元給陳德忠，並非親自交給他，因為之
    前庚○○說他上面還有一個老闆，所以我認定老闆是陳德忠
    等語（見第一審(二)卷第102 頁、第104 頁）；我知道乙○○
    有在幫庚○○接聽應徵牛郎之電話，乙○○是負責接聽電話
    並告知陳德忠訊息，讓陳德忠調派工作，乙○○也跟我連繫
    過去何處等被害人及拿到錢要交給何人等語（見第一審(二)卷
    第31頁、第125 頁）；被告乙○○供述：我在庚○○集團工
    作時，有幫忙接聽電話等語（見第一審(一)卷第308 頁），被
    告庚○○供述：乙○○有時有參與詐騙牛郎保證金工作等語
    （見第一審(一)卷第308 頁）相符，並經證人即元大汽車商行
    負責人洪敏忠證述：該TI-3938 號自用小客車係87年6 月25
    日晚上9 時許，由1 位持林嶔泓國民身分證之人前來變賣20
    萬元，且該人經我指認相片應是被告戊○○無訛等語（見公
    路警察局第五警察隊警卷第48頁筆錄），證人林嶔泓證述：
    我之證件及汽車係87年6 月19日應徵工作時受陳德忠等人詐
    騙等語（見本院上訴審(二)卷第204 頁以下筆錄），證人即被
    害人林嶔泓之父林清全證述：我兒子林嶔泓於87年6 月20日
    下午，其所有之D3-6977 號自用小客車及國民身分證、駕照
    、行車執照，於高雄市○○路23巷一併遺失等語（見公路警
    察局第五警察隊警卷第43頁至第44頁），證人甲○○亦證稱
    ：我確實有出面將被害人陳育霆迷昏洗劫財物，並打電話給
    戊○○一同去典當車子，但86年3 、4 月間我應徵牛郎時，
    係被告庚○○、戊○○所應徵面試，我與戊○○出面共同犯
    案至少有2 次以上，犯案之迷藥係庚○○所提供，我於作案
    後均將洗劫所得財物交付予庚○○，有時也會請戊○○帶回
    去交給庚○○，當時公司係由庚○○在主持等語（見第一審
    (二)卷第100 頁至第104 頁、本院上訴審(二)卷第44頁）等情明
    確，復有貼有戊○○相片之林嶔泓國民身分證影本在卷可稽
    （見同上警卷第63頁）。是以，被告庚○○、乙○○、戊○○與陳德忠、甲○○有為本件犯罪行為可以認定。
  (七)關於范文中被害部分，業據證人即被害人范文中於警訊中指
    訴綦詳（見臺灣臺中地方法院檢察署88年偵字第6392號偵查
    卷第85頁至第86頁），核與證人甲○○證述：印象中有去過
    新竹，是庚○○以電話通知我前往，洗劫後之財物是交給庚○○等語（見本院上訴審(二)卷第45頁）；我自87年加入強盜
    集團，其成員有乙○○等語（見同上偵查卷第17頁）；被告
    乙○○供述：我在庚○○集團工作時，有幫忙接聽電話等語
    （見第一審(一)卷第308 頁），被告庚○○供述：乙○○有時
    有參與詐騙牛郎保證金工作等語（見第一審(一)卷第308 頁）
    相符，並經證人即德生動產質借所負責人劉志竹證述：該JV
    -1661 自用小客車係87年6 月30日下午4 時許，由一位持范
    文中國民身分證之人前來典當20萬元，且該人經我指認相片
    應是證人甲○○無訛等語（見同上偵查卷第88頁），復有貼
    有甲○○相片之范文中身分證，及德生動產質借所當票等影
    本在卷可稽（見同上偵查卷第89頁）。是以，被告庚○○、
    乙○○與甲○○有為本件犯罪行為可以認定。又陳德忠自87
    年6 月25日即因施用毒品而進入臺灣高雄看守所附設觀察勒
    戒處所執行觀察勒戒，迄87年12月15日出所一節，有陳德忠
    之本院法務部在監在押資料表一份在卷足稽（見本院上訴審
    (三)卷第241 頁至第242 頁），足認其並未參與本件犯罪行為
    ，附此敘明。
  (八)關於陳仕良部分，業據證人即被害人陳仕良於警訊中指訴綦
    詳（見臺灣臺中地方法院檢察署88年偵字第6392號偵查卷第
    22頁至第23頁），核與證人甲○○證述：這件是我自己帶藥
    過去，戊○○沒有參與，都是庚○○以電話通知我去做的等
    語（見本院上訴審(二)卷第45頁）；我自87年加入強盜集團，
    其成員有乙○○等語（見同上偵查卷第17頁）；被告乙○○
    供述：我在庚○○集團工作時，有幫忙接聽電話等語（見第
    一審(一)卷第308 頁），被告庚○○供述：乙○○有時有參與
    詐騙牛郎保證金工作等語（見第一審(一)卷第308 頁）相符，
    復有貼有甲○○相片之陳仕良身分證影本在卷可稽（見同上
    偵查卷第61頁）。故被告庚○○、乙○○與甲○○有為本件
    犯罪行為可以認定。又陳德忠自87年6 月25日即因施用毒品
    而進入臺灣高雄看守所附設觀察勒戒處所執行觀察勒戒，迄
    87年12月15日出所一節，有陳德忠之本院法務部在監在押資
    料表一份在卷足稽（見本院上訴審(三)卷第241 頁至第242 頁
    ），足認其並未參與本件犯罪行為，附此敘明。
  (九)關於毛勇智被害部分，業據證人即被害人毛勇智於警訊中（
    見臺灣臺中地方法院檢察署88年偵字第3908號偵查影印卷第
    15頁至第17頁）指訴綦詳，核與證人甲○○於警訊中證述：
    我於88年1 月上旬經公司通知將毛勇志帶至康堤汽車旅館，
    強盜其財物及開走其汽車，賣給洪錫銘，價金44萬元，但只
    取得25萬元，我分得37,500元等語（見同上檢察署第3908號
    偵查影印卷第4 至5 頁）；我自87年加入強盜集團，其成員
    有乙○○等語（見同上檢察署88年偵字第6392號偵查卷第17
    頁）；我於作案後均將洗劫所得財物交付予庚○○，當時公
    司係由庚○○在主持等語（見第一審(二)卷第101 頁）；另被
    告戊○○供稱：因為之前庚○○說他上面還有一個老闆，所
    以我認定老闆是陳德忠等語（見第一審(二)卷第104 頁）；被
    告乙○○供述：我在庚○○集團工作時，有幫忙接聽電話等
    語（見第一審(一)卷第308 頁），被告庚○○供述：乙○○有
    時有參與詐騙牛郎保證金工作等語（見第一審(一)卷第308 頁
    ）相符，並經證人即源邑汽車商行負責人洪錫銘證述：該K9
    -5213 自用小客車係88年1 月12日，由一位持變造之林志
    國民身分證之人前來變賣44萬元，且該人經我指認相片應是
    甲○○無訛等語（見同上檢察署第3908號偵查影印卷第13頁
    至第15頁），復有貼有甲○○相片之林志國民身分證影本
    在卷可稽（見臺灣高雄地方法院檢察署88年度執字第4916號
    卷），及汽車買賣合約書（由甲○○冒林志峰之名義簽立，
    見同上檢察署第3908號偵查影印卷第20頁）。是以，被告庚○○、乙○○與陳德忠、甲○○有為本件犯罪行為可以認定
    。
  (十)關於李青發被害部分，業據證人即被害人李青發於警訊中（
    見臺灣臺中地方法院檢察署88年偵字第6392號偵查影印卷第
    21頁至第22頁）指訴綦詳，核與證人甲○○證述：我於88年
    1 月19日經公司通知將李青發帶至簡愛汽車旅館，強盜其財
    物及開走其汽車，並將汽車典當給周鴻志，得款15萬元，我
    分得19,000元，其餘款項則寄給我的上手等語（見同上偵查
    影印卷第8 頁至第9 頁）；我自87年加入強盜集團，其成員
    有乙○○等語（見同上檢察署88年偵字第6392號偵查影印卷
    第9 、10頁）；我於作案後均將洗劫所得財物交付予庚○○
    ，當時公司係由庚○○在主持等語（見第一審(二)卷第101 頁
    ）；另被告戊○○供稱：因為之前庚○○說他上面還有一個
    老闆，所以我認定老闆是陳德忠等語（見第一審(二)卷第104
    頁）；被告乙○○供述：我在庚○○集團工作時，有幫忙接
    聽電話等語（見第一審(一)卷第308 頁），被告庚○○供述：
    乙○○有時有參與詐騙牛郎保證金工作等語（見第一審(一)卷
    第308 頁）相符，並經證人即長旺汽車商行負責人周鴻志證
    述：該N7-5442 自用小客車係88年1 月20日上午10時30分許
    ，由一位持李青發國民身分證之人前來變賣13萬元，且該人
    經我指認相片應是甲○○無訛等語（見同上檢察署第3908號
    偵查影印卷第11頁至第13頁），復有汽車買賣合約書影本（
    由甲○○以李青發名義簽立）在卷可稽（見同上偵查卷第21
    頁至第33頁）。是以，被告庚○○、乙○○與陳德忠、甲○○有為本件犯罪行為可以認定。
  (十一)關於張正岳被害部分，業據證人即被害人張正岳於警訊中（
    見臺灣臺中地方法院檢察署88年偵字第3908號影印卷第6 頁
    反面至第8 頁）指訴綦詳，核與證人甲○○證述：我於88年
    1 月26日約張正岳至溫哥華汽車旅館，強盜其財物及開走其
    汽車出售，該變造之黃俊榮國民身分證是庚○○交給我，在
    出售前亦是庚○○指示我先行過戶，這件戊○○未參與等語
    （見本院上訴審(二)卷第46頁）；本件車輛賣得38萬元，我分
    得51,650元，其餘的錢我寄給上手；我自87年加入強盜集團
    ，其成員有乙○○等語（見同上檢察署88年偵字第6392號影
    印卷第8 、10頁）；及我於作案後均將洗劫所得財物交付予
    庚○○，當時公司係由庚○○在主持等語（見第一審(二)卷第
    101 頁）；另被告戊○○供稱：因為之前庚○○說他上面還
    有一個老闆，所以我認定老闆是陳德忠等語（見第一審(二)卷
    第104 頁）；被告乙○○供述：我在庚○○集團工作時，有
    幫忙接聽電話等語（見第一審(一)卷第308 頁），被告庚○○
    供述：乙○○有時有參與詐騙牛郎保證金工作等語（見第一
    審(一)卷第308 頁）相符，並經證人即順路來汽車商行負責人
    張富祿證述：該R8－3605自用小客車係88年1 月29日下午4
    時許，由一位持黃俊榮國民身分證之人前來變賣38萬元，該
    人經我指認相片應是甲○○無訛等語（見同上檢察署第6392
    號偵查影卷第23頁至第24頁）；證人黃俊榮證述：我之證件
    及汽車係於87年12月10日失竊等語（見同上檢察署第3908號
    偵查影印卷第17頁反面）；復有貼有甲○○相片之黃俊榮國
    民身分證、行車執照、汽車買賣合約書（由甲○○以黃俊榮
    名義訂立）等影本（見同上檢察署88年度聲字第507 號影印
    卷）、被害人張正岳領回遭強盜之現金1,000 元、皮包等贓
    物認領保管收據在卷可稽（見同上偵查卷第28頁）。是以，
    被告庚○○、乙○○與陳德忠、甲○○有為本件犯罪行為可
    以認定。
  (十二)被告戊○○雖以上揭情詞置辯，然查：被告戊○○於87年9
    月17日之警訊筆錄供稱：我犯了五案，只記得被害人林嶔泓
    、王偉泰、陳育霆是我與甲○○做的，其餘2 件被害人忘記
    了，有3 件是我至飯店提供摻有迷藥之飲料予被害人喝，另
    2 件是我負責典當車輛（林嶔泓、陳育霆），我犯了五案都
    是陳德忠及乙○○所通知等語（見公路警察局第五警察隊警
    卷第17頁反面），於檢察官偵查中供稱：「我只是接受陳德
    忠或乙○○電話連絡，到何處等人，去飯店開房間，叫我與
    被害人聊天，並要我拿壯陽藥給被害人吃，叫我拿被害人的
    皮包、行動電話給他們，被害人共有6 人，有黃旭弘、劉宏
    益、王偉泰，其他被害人名字忘了」（見臺灣高雄地方法院
    檢察署87年偵字第2234號偵查卷第70頁反面），於88年6 月
    16日警訊中供稱：我於87年6 月初至同年6 月底，參與該集
    團共犯有6 件案子，有4 件於87年9 月中旬至國道五隊陳述
    ，已錄供在案，現案件繫屬在臺南地方法院，另2 件其一是
    本案（即被害人劉宏益案），其二是於87年6 月中旬，我與
    陳德忠、甲○○等3 人以同樣手法（下迷藥）在高雄涉案，
    但案情較模糊，我要再想一想等語（見警卷第37頁），由被
    告上開供述觀之，被告戊○○既有共同參與以迷藥將被害人
    迷昏後，再予以洗劫財物，其所為自與強盜罪之構成要件相
    符，其辯稱僅犯其中四件強盜罪云云，自無足採。
  (十三)被告庚○○雖以上揭情詞置辯，惟共同被告戊○○供稱：87
    年3 、4 月間，我應徵牛郎時，該犯罪集團之負責人即是庚○○等語（見第一審(二)卷第30頁筆錄），我有陪庚○○去遊
    說甲○○加入本犯罪集團，... ，我將作案之犯罪所得交給
    陳德忠，因為之前庚○○說他上面還有一個老闆，所以我就
    認定老闆是陳德忠等語，業如前述，證人甲○○亦供稱：87
    年1 月我自軍中退伍，同年3 、4 月間，我看報紙打電話應
    徵男公關、司機，對方約我在臺南圓環郵局見面，後來是戊○○來見我，我當時因沒錢只被騙一手機，後來又約我在泡
    沫紅茶店見面，當時是戊○○及庚○○來跟我談，遊說我加
    入庚○○犯罪集團。後來我作案用之迷藥均是由庚○○所提
    供，我作完案後都將洗劫得來之財物交給庚○○，有時也會
    請戊○○帶回去交給庚○○等語，業如前述，參以渠等犯罪
    集團刊登廣告之應徵電話號碼 (06)0000000及（06)0000000
    號2 線電話（按係冒被害人鐘昆發名義申請），係轉接至被
    告庚○○設在臺中縣外埔鄉○○村○○路67號住所，而被害
    人阮信介、陳育霆等人確實是經由打此線電話應徵受騙等情
    （此除經被害人阮信介、陳育霆陳明在卷外，並有上述剪報
    及電話轉接紀錄單在卷可佐），益應證被告戊○○、甲○○
    所稱被告庚○○負責接聽電話後，據以指使他人執行之犯罪
    過程，是被告庚○○確屬此強盜集團之份子應堪認定。其所
    辯我僅是單純與被告戊○○、甲○○、乙○○等人詐騙他人
    保證金，我係受陳德忠串謀構陷云云，無非卸責之詞，均無
    可採。被告庚○○雖提出失蹤人口登記表，及聲請證人即其
    前妻丁○○證明其當時並未居住台中縣外埔鄉○○路67號，
    因此，有關冒鍾昆發名義申請之電話，並將上開電話轉接至
    台中縣外埔鄉○○路67號，即與其無關，而證人丁○○固亦
    附和其詞，惟前開電話確經被害人阮信介、陳育霆撥打，並
    因而被騙，已如前述，如果前開犯罪與其無關，何須將電話
    轉接至其住處。被告庚○○又主張，其曾向警察機關檢舉陳
    德忠，足見其與上開犯罪無關。惟經本院向其稱之警察機關
    查詢結果，彰化縣警察局彰化分局及台中縣警察局豐原分局
    ，均未依檢舉而發動偵查，有彰化縣警察局彰化分局95年11
    月29日、台中縣警察局豐原分局95年12月6 日（見本院上更
    (一)卷(一)第211 頁、第218 頁），另高雄市政府警察局苓雅分
    局之警察辛○○則未受理被告庚○○檢舉陳德忠案件，亦經
    證人辛○○到庭證述明確；另參酌其向彰化縣警察局彰化分
    局及台中縣警察局豐原分局檢舉陳德忠，其時間係在88年間
    ，當時陳德忠早經查獲，顯見被告庚○○提出檢舉之目的，
    乃在於推卸自己責任，尚難為其有利之認定。
  (十四)被告乙○○雖以上揭情詞置辯，惟被告乙○○自陳：自87年
    4 月初起至同年6 月底止，我在庚○○旗下工作，並偶而接
    聽應徵者之電話等語，被告庚○○供述：乙○○有時有參與
    詐騙牛郎保證金工作等語，被告戊○○供述：我知道乙○○
    有在幫庚○○接聽應徵牛郎之電話；乙○○是負責接聽電話
    並告知陳德忠訊息，讓陳德忠調派工作，乙○○也跟我連繫
    過去何處等被害人及拿到錢要交給何人等語；證人甲○○證
    稱；我自87年加入強盜集團，其成員有乙○○等語，均如前
    述，被告乙○○自87年4 月起至同年6 月底止，其在該犯罪
    集團首謀份子庚○○身旁工作3 月，且有負責接聽應徵者電
    話之行為，其顯有參與整個詐騙洗劫被害人財物犯罪過程之
    分工，其辯稱未參與該犯罪集團，顯與常理有違。況且，於
    被害人劉宏益一案，被告戊○○更是明確供稱：被告乙○○
    與其共同於喜悅大飯店洗劫被害人財物後，復一同去當車，
    並將強盜所得交予首謀陳德忠，益可證明被告乙○○除接聽
    應徵者電話之詐騙行為外，並有參與強盜、典當偽造文書等
    犯罪行為之分工，是其所辯，顯屬卸責之詞，委無可採。
  (十五)被告己○○雖以上揭情詞置辯，惟證人即被害人鐘昆發到庭
    證稱：己○○即是當時向我拿走國民身分證之人（經當庭指
    認），他當時係自稱『朱先生』並向我說，他是林經理派來
    先向我拿國民身分證，以便確認我是否為警察所偽裝，我就
    將國民身分證拿給他，結果他拿走之後，我等了半個小時他
    都沒有回來，我打電話到公司查問，是一位小姐接的（我始
    知受騙）」（見第一審(一)卷第79頁、公路警察局第五警察隊
    警卷第35頁）等情觀之，被告己○○既知設詞誘騙被害人交
    出國民身分證，其對陳德忠為屬強盜、詐騙集團當有所認識
    。另從被害人鐘昆發之國民身分證被變造使用之情形觀之，
    被告己○○顯有參與陳德忠強盜集團犯罪行為之分工，應堪
    認定。另從證人即被害人曾盈庶證稱：我是於87年6 月22日
    看報紙要應徵司機，經以0000000 號電話聯絡（按即鐘昆發
    被冒名申請之電話），對方說要先徵信，叫我於當日晚上七
    時許帶車輛行照、國民身分證開車至高雄市文化中心大門口
    見面，我依約到達後，有一位自稱係陳經理助手之『小李』
    男子，要向我拿國民身分證去，因我不信任沒拿給他，該男
    子說要不然行車執照影印給他，於是我就開車載他至便利商
    店影印，到了該便利商店，該男子留在車上，我下車影印行
    照後回到車上，該男子拿我行照影本後就下車離去，等我回
    到家裡發現身分證不見了，於是我於同年6 月26日前往辦理
    遺失及申請補發，該男子經我指認相片係甲○○無訛（見警
    卷55頁之指認相片）」（見警卷第39頁筆錄）等情觀之，曾
    盈庶之國民身分證顯係共犯甲○○另行起意竊得之贓物無訛
    。被告己○○明知陳德忠為屬強盜集團，陳德忠所交付給我
    之曾盈庶身分證為屬經變造之證件，卻仍受陳德忠指使前往
    高雄市監理處將強盜所得UL-4 798號自小客車，予以變更車
    輛所有人為曾盈庶，並再交付予陳德忠，讓其分派由甲○○
    持往典當，其所為顯係對整個犯罪流程- 即詐騙、強盜、變
    造證件、典當變賣等步驟，有計畫之參與並分工，其所辯未
    參與強盜犯行，顯係卸責之詞，不足採信。
  (十六)證人即共犯陳德忠雖證稱：其非本件強盜集團之主謀，亦非
    為集團之成員云云。惟依被告己○○供述：我係受陳德忠唆
    使，始出面向被害人鐘昆發騙取國民身分證，及出面辦理阮
    王阿鑾之汽車過戶等語，被告戊○○、證人甲○○供述：渠
    等所持經變造之鐘昆發、曾盈庶之國民身分證，分別係由陳
    德忠、庚○○所交付等語，被告戊○○更明確供述該犯罪集
    團之首謀是陳德忠，由其負責登報、指揮調度及分配犯罪所
    得財物等語，參以被告乙○○供稱：係受陳德忠介紹，始進
    入被告庚○○之犯罪集團工作等語，復審酌共犯陳德忠於87
    年6 月24日早上11時20分許，經警查獲其持有身分證三張、
    空白國民身分證無相片兩張、空白國民身分證（附相片）2
    張、駕照3 張、國民身分證護套12張、相片15張、健保卡1
    張、行動電話5 支、呼叫器3 只、小電腦1 台等物品，顯屬
    變造國民身分證及強盜犯罪所得之贓物等情觀之，其所辯非
    屬該強盜犯罪集團主要成員等語，顯屬卸責之詞，尚無可採
    。被告戊○○、乙○○、庚○○、己○○與陳德忠為屬同一
    強盜集團，應堪認定。至於被告乙○○雖附和證人陳德忠之
    說詞，辯稱：我係陳德忠派其至庚○○集團臥底云云，但陳
    德忠並非警察人員，衡情應無自行派員到庚○○處臥底之理
    由；陳德忠所稱係臺北縣警察局刑警隊肅竊組組長許鴻仁之
    線人之事實，並非事實，且其所提供之錄音帶因音質混濁無
    法聽清內容，有臺北縣警察局87年8 月28日87北警刑字第12
    1903號函可參（見第一審87年度訴字第2483號卷第217 頁）
    ，因此，被告乙○○所辯不足採信。
  (十七)再依被害人所述被害情節，及被告戊○○、證人甲○○所供
    犯罪模式，可知其犯案手法係由詐騙所得之證件申請電話，
    再以該電話做為登報應徵牛郎之連絡方式，集團小組成員之
    1 人於接聽應徵者電話後約定見面地點，再由相同之人或不
    同之另一人出現拿取證件，復約定服務客戶之時間，其中1
    人再以等待客戶為藉口帶被害人到飯店休息，並趁機拿摻有
    不明藥劑之飲料或食物使被害人服下，待其昏迷後取走身上
    財物及開走車子，最後再持變造國民身分證典當現金花用（
    甚有偽簽本票之犯行），此一連串過程，環環相扣，分工縝
    密，苟非事先經過周詳設計，當不致如此無懈可擊，而被告
    戊○○、庚○○、共犯陳德忠、甲○○參與犯案之程度極深
    ，為屬犯罪集團之首謀及核心份子，自不待言，而被告乙○○、己○○亦參與其中，且對前後犯案過程又能深刻描述，
    對於犯案細節自當知之甚稔，渠等顯有以下迷藥迷昏方式強
    取被害人財物之犯意聯絡，堪以認定。
  (十八)綜上所述，被告戊○○、乙○○、庚○○、己○○等4 人上
    開所辯，均屬卸飾之詞，委無可採。本案事證已臻明確，被
    告上開犯行，堪以認定。
三、核被告庚○○、乙○○、戊○○所為，係犯刑法第328條第1
    項強盜罪、刑法第201 條第1 項之偽造有價證券罪、第21 6
    條、第210 條之行使偽造私文書罪、第216 條、第212 條之
    行使變造特種文書罪、第216 條、第214 條之行使使公務員
    登載不實事項文書罪、第339 條第1 項詐欺取財罪。至共同
    被告戊○○、共犯甲○○在本票上偽造附表2 所示之被害人
    之簽名、指印，及偽造本票後之行使行為等，分別係偽造有
    價證券之部分行為、低度行為，均不另論罪；另在如附表2
    所列之文書上，偽造如附表2 所列被害人之簽名及指印為偽
    造私文書之部分行為，而偽造私文書、變造特種文書、使公
    務員登載不實事項後進而行使，其偽造、變造及使公務員登
    載不實事項之低度行為應為行使之高度行為所吸收，亦均不
    另論罪。又附表1 所示之被告庚○○、乙○○、戊○○與行
    為人，就各該次行為間，具有犯意聯絡及行為分擔，為共同
    正犯。惟被告庚○○、乙○○僅事先同謀，未在強盜現場為
    行為分擔，僅為共謀共同正犯，乃不計入結夥人數內，附此
    明。被告庚○○、乙○○、戊○○3 人先後多次行使偽造
    私文書、行使變造特種文書、行使使公務員登載不實事項文
    書、強盜取財、詐欺取財之犯行，均時間緊接，犯意概括，
    所犯構成要件相同，均應依修正前連續犯之規定，分別以一
    罪論。被告庚○○、乙○○、戊○○3 人所犯上開各罪間，
    有方法結果之牽連關係，應依修正前刑法第55條之規定，從
    一重之強盜罪處斷。公訴人雖未就被告戊○○、庚○○、乙○○於事實欄(三)之偽造本票及事實欄(二)所示之犯行；被告庚○○、乙○○事實欄(七)(八)(九)(十)(十一)所示之犯行部分起訴，惟此
    部分既與其他犯罪部分有牽連犯或連續犯之裁判上一罪關係
    ，為起訴效力所及，本院自得予以審究。另被告己○○所為
    係犯刑法第32 8條第1 項之強盜罪、第216 條、第210 條之
    行使偽造私文書罪、第216 條、第212 條之行使變造特種文
    書罪、第216 條、第214 條之行使使公務員登載不實事項文
    書罪、第339 條第1 項詐欺取財罪。又被告己○○在如附表
    1 編號1 、4 所列之文書上，偽造如附表2 編號1 、4 所列
    被害人之簽名及指印為偽造私文書之部分行為，而偽造私文
    書、偽造變造特種文書、使公務員登載不實事項後進而行使
    ，其偽造、變造及使公務員登載不實事項之低度行為應為行
    使之高度行為所吸收，亦均不另論罪。又被告己○○與附表
    1 編號1 、4 所示之行為人，就各該次行為間，具有犯意聯
    絡及行為分擔，為共同正犯。被告己○○先後2 次行使偽造
    私文書、行使變造特種文書、行使使公務員登載不實事項文
    書之犯行，時間緊接，犯意概括，所犯構成要件相同，均應
    依修正前連續犯之規定，分別以一罪論。被告己○○所犯上
    開各罪間，有方法結果之牽連關係，應依修正前刑法第55條
    之規定，從一重之強盜罪處斷。公訴人雖認被告庚○○、乙○○、戊○○、己○○均犯刑法第331 條第1 項第1 款之常
    業強盜罪，惟被告庚○○、乙○○僅於3 個月內為10件強盜
    犯行、被告戊○○僅參與事實欄2 至6 之4 件強盜犯行、被
    告己○○僅參與事實欄(四)所示之1 件強盜犯行，而事實欄(一)
    所示之犯行則為詐欺被害人鐘昆發之國民身分證供變造用，
    尚難謂被告庚○○、乙○○、戊○○、己○○有反覆以同種
    類行為為目的之社會活動之職業性犯罪，是以起訴法條應予
    變更。又被告庚○○、乙○○、戊○○、己○○行為時雖係
    犯懲治盜匪條例第5 條第1 項第1 款之盜匪罪，惟懲治盜匪
    條例業經廢止，刑法第330 條並經同日修正，均於90年1 月
    30日經總統公布於同年2 月1 日生效。又懲治盜匪條例雖經
    廢止，但因廢止該條例之同時，已修正刑法相關法條，立法
    目的旨在以修正後之刑法相關法條取代該條例部分相關法條
    ，且因該條例廢止前，與新修正之刑法相關法條，均有刑罰
    規定，就此而言，自屬刑法第2 條第1 項所謂行為後法律之
    變更，自應就行為時有效之懲治盜匪條例與裁判時之刑法第
    328 條第1 項規定予以比較適用，而應適用修正後之刑法第
    328 條第1 項。又被告等人行為後，刑法已於94年2 月2 日
    修正公布，90年7 月1 日施行；其中刑法第55條關於牽連犯
    之規定及第56條關於連續犯之規定均已經刪除，惟依修正後
    刑法第2 條第1 項前段規定：「行為後法律有變更者，適用
    行為時之法律。但行為後之法律有利於行為人者，適用最有
    利於行為人之法律。」，而本件如適用牽連犯及連續犯規定
    ，被告等之多次犯罪行為，係從一重處斷，或以一罪論；如
    依修正後規定，則係數罪併罰，可見修正後規定顯然對被告
    不利，是本件依前述規定仍應適用有利於被告之行為時法律
    ，即仍有牽連犯及連續犯之適用，附此敘明。
四、原審予以論罪科刑，固非無見，惟(一)關於鐘昆發被強盜部分
    ，乙○○並未參與，則附表二編號1 所示之文書等，即與乙○○無關，原判決於乙○○罪名下，併將與其犯罪無關之附
    表二編號1 所示署押及國民身分證上相片宣告沒收，顯有不
    當。另關於此部分事實未載明被告等偽造市內電話申請書之
    數量，而逕於附表二編號1 逕記載「電話申請書2 份」，亦
    欠允洽。(二)就事實欄(七)、(八)、(九)、(十)、(十一)部分，未及審理，
    尚有未洽，被告戊○○、乙○○、庚○○、己○○上訴意旨
    猶執前詞，否認犯罪，雖無理由，惟原判決既有可議之處，
    應由本院予以撤銷改判。爰審酌被告庚○○於此犯罪集團與
    共犯陳德忠同居於首謀之地位，被告戊○○實際參與犯罪計
    畫中之強盜犯行多次，被告乙○○、己○○於整個犯罪過程
    居於協力輔助之地位，及渠等均因貪圖各人物慾而加入犯罪
    ，同流合污，共同為事實欄所載之不法行為，所生危害重大
    ，且為免刑責，犯後均否認強盜犯行之犯後態度等一切情狀
    ，分別量處如主文第2 至5 所示之刑。又本院依其犯罪之性
    質，認有褫奪公權之必要，爰併依刑法第37條第2 項之規定
    ，分別宣告褫奪公權如主文之所示。再者，被告戊○○、乙○○及黃交鋒等3 人，雖在7 、8 個月間，連續多次犯強盜
    罪，惟本院認其等已受重刑及褫奪公權之宣告，爰不再予宣
    告強制工作。偽造如附表2 應沒收之物所示之簽名、指印及
    印章，均應依刑法第219 條規定宣告沒收；其相片部分則為
    共犯所有，且供犯罪所用之物，雖未扣案，惟未證明已經滅
    失，爰依刑法第38條第1 項第2 款規定宣告沒收。所偽造以
    「王偉泰」為發票人之有價證券本票1 紙（發票人：王偉泰
    、發票日：87年6 月19日、票面金額：7 萬元），雖未扣案
    ，然不能證明業已滅失，爰併依刑法第205 條之規定為沒收
    之宣告。又所偽造之上開本票，既經宣告沒收，其上之署押
    及指印，不另為宣告沒收之諭知。
五、公訴意旨另以：被告戊○○與同案被告莊振成及不詳之成年
    男子數人，共同基於意圖為自己不法所有及行使偽造證件、
    文書之犯意，自民國87年5 月5 日起，利用在報紙上刊登徵
    求男副理、男司機或外場副理司機（即俗稱之午夜牛郎）等
    廣告之機會，集結謀利，伺機劫取應徵者之財物，並以之為
    常業，且分別以綽號或他人姓氏自稱，藉以隱瞞身分，嗣有
    王威隆打聯絡電話應徵外場副理司機後，即由被告戊○○於
    87年5 月11日上午10時許，出面約見並於台中市○○路某汽
    車旅館下藥迷昏王威隆致使無法抗拒後，劫取財物（含現款
    1 萬8 千元、戒指2個、手錶1 只、鍊子1 條、行動電話1支
    、信用卡5 張、國民身分證1 張、汽車駕駛執照1 張及YK-
    4867號自用小客車）。並將強盜取得之該自小客車交由莊振
    成使用，莊振成於翌日（12日）15時25分許駕駛該車途經高
    速公路時，因超速行駛經警攔查並舉發其違規（劫得之車輛
    ，經王威隆多次交涉後，始將車停置高雄市○○路巷內，而
    由王威隆取回）。因認同案被告莊振成、戊○○此部分亦涉
    犯常業強盜、詐欺、行使偽造文書等罪嫌。
六、按犯罪事實應依證據認定之，無證據不得認定犯罪事實；又
    不能證明被告犯罪者，應諭知無罪之判決，刑事訴訟法第15
    4 條第2 項、第301 條第1 項分別定有明文；次按事實之認
    定，應憑證據，如未能發現相當證據，或證據不足以證明，
    自不能以推測或擬制之方法，以為裁判之基礎，最高法院40
    年台上字第86號著有判例。
七、本件公訴人認被告戊○○與莊振成2 人均涉犯前揭常業強盜
    、詐欺、行使偽造文書等罪嫌，無非係以上揭事實，業據被
    害人王威隆指訴綦詳，並有被害人王威隆指認被告之相片影
    本；又同案被告莊振成與己○○同屬陳德忠帶領之集團成員
    ，業據被告戊○○供證明確，且被害人王威隆之YK- 4867號
    小自客車，於87年5 月11日遭戊○○劫取後，同案被告莊振
    成於翌日即駕駛該車在國道高速公路因超速為警攔查，並經
    警舉發，有舉發違規通知單影本1 張附卷可證，又陳德忠於
    87年6 月24日上午10時30分58秒在高雄社東郵局18支局匯款
    予甲○○，於同日31分27秒即匯款予同案被告莊振成，足見
    陳德忠與甲○○、被告戊○○、莊振成之關係非比尋常，益
    徵戊○○之前開證述屬實等，為其論據。訊據被告戊○○矢
    口否認有上揭犯行，被告戊○○辯稱：我未曾在臺中地區參
    與犯案，我不認識同案被告莊振成，亦未將被害人王威隆之
    自小客車交予莊振成使用等語。
八、經查：
  (一)證人王威隆於89年3 月16日在第一審法院審理中，當庭表示
    時間已太久，無法指認被告戊○○是否為對其加害之人（見
    第一審(一)卷第167 頁），參以被告戊○○於附表1 所示之各
    次犯罪情節，其犯罪地點均在臺南、高雄地區，未曾有其他
    中部地區之犯罪證據，同案被告莊振成亦表示不認識被告戊○○，此外，復查無其他佐證，足資證明被告戊○○涉有此
    次強盜等犯行，是以被告戊○○所辯：未曾在台中地區參與
    犯案，不認識莊振成，亦未將被害人王威隆之自小客車交予
    莊振成使用等語，尚堪採信。
  (二)被告戊○○、甲○○均表示不認識莊振成，亦未與他共同犯
    案一節，亦據被告戊○○、證人甲○○於第一審審理中供述
    明確（見第一審(二)卷第101 頁），而被害人王威隆亦未指認
    莊振成涉有該次強盜犯行，此外，本案之其他共犯乙○○、
    陳行尚、庚○○、己○○、陳德忠、甲○○等人，亦無一人
    供述莊振成有參與該強盜集團，是公訴人所指被告戊○○與
    莊振成共同參與強盜王威隆之犯行，尚乏具體證據以資佐證
    。
  (三)公訴人雖對同案被告莊振成於87年5 月12日駕駛贓車在國道
    高速公路，因超速為警攔查舉發等情，提出舉發違規通知單
    影本1 張佐證（見警卷第60頁），惟證人即當時取締舉發之
    警員張嘉洲到庭證稱：當時舉發時是否有核對違規者之國民
    身分證，已沒印象，我不能確定莊振成（當庭指認）是否即
    為當時駕車違規之人等語（見第一審(一)卷第253 頁），參以
    該交通違規通知單上並未有違規者之簽名，亦無從鑑驗被告
    戊○○或其他共犯是否確為經警取締違規之人，再者，犯罪
    者以他人名義冒名向警察應訊者，時有所聞，既未能確認為
    何人為違規駕駛者之情形下，尚難僅憑該違規通知單即遽以
    認定被告戊○○與同案被告莊振成共同涉有本件強盜王威隆
    之犯行。另卷附之匯款單（見警卷第71頁、第72頁），僅能
    證明陳德忠有匯款予同案被告莊振成1 萬5 千元、甲○○2
    萬5 千元之事實，尚難憑以遽論被告戊○○與同案被告莊振
    成共同涉有強盜等犯行。
  (四)綜上所述，公訴人憑以認定被告戊○○與同案被告莊振成2
    人另涉有強盜等犯行，證據尚有不足。此外，本院復查無其
    他積極證據足認被告戊○○有何公訴人所指之本件犯行，既
    不能證明渠等犯罪，原應為無罪之諭知，惟公訴意旨認此部
    分與前開有罪部分有裁判上連續犯之一罪關係，爰不另為無
    罪之諭知，附此敘明。
九、另併案意旨（臺灣臺中地方法院檢察署90年度偵字第15462
    號）略以，被告乙○○與共犯陳德忠、甲○○於88年1 月21
    日，在臺中市富可汗旅館共同強盜白金玄之財物。惟訊之被
    告乙○○堅決否認參與該犯行。經查該次係被害人白金玄經
    由報紙廣告應徵工作，與陳德忠聯絡後，經陳德忠與甲○○
    議後，由陳德忠出面與白金玄面試，事後由甲○○在臺中市
    富可汗旅館，以藥物迷昏白金玄，致其不能抗拒而取其財物
    ，該次乙○○並未負責接聽電話一節，業經被害人白金玄於
    警訊中指訴綦詳（見臺灣臺中地方法院檢察署88年度偵字第
    6392號偵查卷第24頁至第26頁），核與證人甲○○於警訊中
    供述情節相符（同上卷第19頁至第21頁），且此部分亦經本
    院以90年度上訴字第1859號判決認定係陳德忠、甲○○所犯
    確定一節，亦有本院上開判決及陳德忠之臺灣高等法院被告
    全國前案紀錄表各1 份在卷足憑，此部分應退由檢察官另行
    處理。
據上論斷，應依刑事訴訟法第369 條第1 項前段、第364 條、第
299 條第1 項前段、第300 條，刑法第2 條第1 項、第28條、第
201 條第1 項、第216 條、第210 條、第212 條、第214 條、第
328 第1 項、第339 條第1 項、第205 條、第219 條、第37條第
2 項、第38條第1 項第2 款，修正前刑法第56條、第55條，刑法
施行法第1條之1，判決如主文。
本案經檢察官方娜蓉到庭執行職務。
中　　華　　民　　國　　96　　年　　7 　　月　　10　　日
                  刑事第三庭    審判長法  官　周賢銳
                                      法  官  謝宏宗
                                      法  官  黃仁松
以上正本證明與原本無異。
如不服本判決應於收受本判決後10日內向本院提出上訴書狀，其
未敘述上訴理由者，並得於提起上訴後10日內向本院補提理由書
狀（均須按他造當事人之人數附繕本）「切勿逕送上級法院」。
中　　華　　民　　國　　96　　年　　7 　　月　　10　　日
　　　　　　　　　　　　　　　　　　　書記官  馬蕙梅
附表一：
┌──┬───┬─────┬────┬───┬──────┬───────┬──────────────┐
│編號│行為人│犯罪時間  │犯罪地點│被害人│所 得 財 物 │所 犯 法 條   │     證         物          │
├──┼───┼─────┼────┼───┼──────┼───────┼──────────────┤
│ 1  │陳德忠│87年5 月30│高雄市中│鐘昆發│國民身分證  │刑法第216 條、│經變造之鐘昆發國民身分證、市│
│    │己○○│日18時30分│正二路某│      │            │第210 條、第  │電話業務申請書、中華電信股份│
│    │戊○○│許        │處      │      │            │212 條、第339 │有限公司90.5.9南行一字第90c8│
│    │庚○○│          │        │      │            │條第1 項      │200518號函﹙指定轉接電話﹚。│
├──┼───┼─────┼────┼───┼──────┼───────┼──────────────┤
│ 2  │陳德忠│87年6 月6 │高雄市七│劉宏益│駕照、行照、│刑法第328 條第│                            │
│    │戊○○│日下午2 時│賢路喜悅│      │信用卡、提款│1項           │                            │
│    │乙○○│許        │大飯店等│      │卡、行動電話│              │                            │
│    │      │          │地      │      │、手提電腦、│              │                            │
│    │      │          │        │      │UR–2256號小│              │                            │
│    │      │          │        │      │自客車      │              │                            │
├──┼───┼─────┼────┼───┼──────┼───────┼──────────────┤
│ 3  │陳德忠│87年6 月19│高雄市大│王偉泰│現款1,900 百│刑法第201 條第│典當切結書影本、經變造之王偉│
│    │庚○○│日20時許  │同一路大│      │元、駕照、行│1 項、第216 條│泰國民國民身分證影本、偽造之│
│    │乙○○│          │通飯店27│      │照、信用卡、│、第210 條、第│、87.06.24局紋字第385 號指紋│
│    │甲○○│          │2 室等  │      │提款卡及UO–│212 條、第328 │鑑定書、剪報。              │
│    │戊○○│          │地      │      │9499號小自客│條第1項       │                            │
│    │      │          │        │      │車。        │              │                            │
│    │      │          │        │      │            │              │                            │
├──┼───┼─────┼────┼───┼──────┼───────┼──────────────┤
│ 4  │陳德忠│87年6 月23│高雄市歌│阮信介│國民身分證、│刑法第216 條、│高福當鋪當票影本、經變造之曾│
│    │庚○○│日13時許  │德飯店  │      │駕照、機車駕│第210 條、第  │盈庶國民國民身分證影本、汽車│
│    │乙○○│          │506 號房│      │照、信用卡3 │212 條、第214 │登記書及過戶登記書、87.07.30│
│    │己○○│          │等地    │      │張、信用卡3 │條、第328 條第│登記書及過戶登記書、87.07.30│
│    │戊○○│          │        │      │張、提款卡2 │1 項          │刑紋字第53009 號函﹙甲○○指│
│    │甲○○│          │        │      │張、健保卡、│              │紋鑑定﹚影本。              │
│    │      │          │        │      │行車執照、母│              │                            │
│    │      │          │        │      │阮王阿鑾身分│              │                            │
│    │      │          │        │      │證、現款約3,│              │                            │
│    │      │          │        │      │000 元及裕隆│              │                            │
│    │      │          │        │      │紅色車號UL–│              │                            │
│    │      │          │        │      │4798號自小客│              │                            │
│    │      │          │        │      │車。        │              │                            │
│    │      │          │        │      │            │              │                            │
├──┼───┼─────┼────┼───┼──────┼───────┼──────────────┤
│ 5  │陳德忠│87年6 月22│高雄市鹽│黃旭弘│國民身分證、│刑法第216 條、│經變造之黃旭弘國民國民身分證│
│    │庚○○│日23時許  │埕區新東│      │VM–2137號小│第210 條、第21│經變造之林嶔泓國民國民身分證│
│    │乙○○│          │京賓館等│      │自客車。    │2 條、第214 條│車買賣合約書影本、贓物認領保│
│    │戊○○│          │地      │      │            │、第328 條第1 │管收據影本、汽車過戶登記書影│
│    │甲○○│          │        │      │            │項            │本。                        │
│    │      │          │        │      │            │              │                            │
├──┼───┼─────┼────┼───┼──────┼───────┼──────────────┤
│ 6  │陳德忠│87年6 月23│台南市天│陳育霆│現款4 萬元、│刑法第216 條、│經變造之林嶔泓國民國民身分證│
│    │庚○○│日19時許  │下大飯店│      │大哥大、呼叫│第212 條、第  │                            │
│    │乙○○│          │等地    │      │器、TI–3938│328 條第1項   │                            │
│    │戊○○│          │        │      │號小自客車。│              │                            │
│    │甲○○│          │        │      │            │              │                            │
├──┼───┼─────┼────┼───┼──────┼───────┼──────────────┤
│ 7  │甲○○│87年6 月30│新竹市東│范文中│現款2,000 元│刑法第216 條、│經變造之范文中國民國民身分證│
│    │庚○○│日中午12時│區○○路│      │、國民身分行│第212 條、第  │                            │
│    │乙○○│許        │15號華泰│      │照、行動電話│328 條第1項   │                            │
│    │      │          │旅社    │      │、呼叫器、信│              │                            │
│    │      │          │        │      │用卡2 張、JV│              │                            │
│    │      │          │        │      │–1661號自小│              │                            │
│    │      │          │        │      │客車。      │              │                            │
├──┼───┼─────┼────┼───┼──────┼───────┼──────────────┤
│ 8  │甲○○│87年7 月14│台中市中│陳仕良│國民身分證、│刑法第216 條、│經變造之陳仕良國民國民身分證│
│    │庚○○│日23時許  │港路五權│      │駕照、行動電│第212 條、第  │                            │
│    │乙○○│          │路口正港│      │話、呼叫器、│328 條第1項   │                            │
│    │      │          │大飯店  │      │存款簿、提款│              │                            │
│    │      │          │        │      │卡、LT–6890│              │                            │
│    │      │          │        │      │號自小客車。│              │                            │
│    │      │          │        │      │            │              │                            │
├──┼───┼─────┼────┼───┼──────┼───────┼──────────────┤
│ 9  │陳德忠│88年1 月12│台中市北│毛勇智│現款4,000 元│刑法第216 條、│汽車買賣合約書影本、經變造之│
│    │甲○○│日        │屯區綏遠│      │、汽車駕照、│第210 條、第21│林志國民國民身分證影本。  │
│    │庚○○│          │路二段91│      │身分證、信用│2 條、第328 條│                            │
│    │乙○○│          │號康堤汽│      │卡、提款卡3 │第1項         │                            │
│    │      │          │車旅館  │      │張、行動電話│              │                            │
│    │      │          │        │      │、K9–5213號│              │                            │
│    │      │          │        │      │自小客車。  │              │                            │
│    │      │          │        │      │            │              │                            │
├──┼───┼─────┼────┼───┼──────┼───────┼──────────────┤
│    │陳德忠│88年1 月20│台中市北│李青發│駕照、國民身│刑法第216 條、│汽車買賣合約書影本、贓物認領│
│ 10 │甲○○│日凌晨5 時│屯區山西│      │分證、信用卡│第210 條、第  │保管收據影本。              │
│    │庚○○│許        │路一段88│      │2 張、戒指、│328 條第1項   │                            │
│    │乙○○│          │號簡愛汽│      │行動電話、呼│              │                            │
│    │      │          │車旅館50│      │叫器、N7–54│              │                            │
│    │      │          │3 號房  │      │42號自小客車│              │                            │
│    │      │          │        │      │。          │              │                            │
├──┼───┼─────┼────┼───┼──────┼───────┼──────────────┤
│ 11 │陳德忠│88年1 月28│台中市中│張正岳│皮夾、現金1,│刑法第216 條、│汽車買賣合約書影本、經變造之│
│    │甲○○│日上午11時│港路溫哥│      │100 元、身分│第210 條、第21│黃俊榮駕駛執照影本、經變造之│
│    │庚○○│30分許    │華汽車旅│      │證、汽車駕照│2 條、第328 條│黃俊榮國民國民身分證影本、贓│
│    │乙○○│          │館225室 │      │、行照、健保│第1項         │管收據影本。                │
│    │      │          │        │      │卡、行動電話│              │                            │
│    │      │          │        │      │、呼叫器、相│              │                            │
│    │      │          │        │      │機、R8–3605│              │                            │
│    │      │          │        │      │號自小客車。│              │                            │
│    │      │          │        │      │            │              │                            │
└──┴───┴─────┴────┴───┴──────┴───────┴──────────────┘
附表二：
┌──┬───┬─────────────┬─────────────────┐
│編號│被害人│偽造、變造之物            │        應  沒  收  之  物        │
├──┼───┼─────────────┼─────────────────┤
│ 1  │鐘昆發│市內電話申請書2 份（中華電│各偽造「鐘昆發」之署押1枚         │
│    │      │信公司）                  │                                  │
│    │      ├─────────────┼─────────────────┤
│    │      │鐘昆發經變造之國民身分證  │戊○○相片                        │
├──┼───┼─────────────┼─────────────────┤
│ 2  │劉宏益│無                        │無                                │
├──┼───┼─────────────┼─────────────────┤
│ 3  │王偉泰│典當切結書                │偽造「王偉泰」之署押、指印各1枚   │
│    │      ├─────────────┼─────────────────┤
│    │      │王偉泰經變造之國民身分證  │甲○○相片                        │
│    │      ├─────────────┼─────────────────┤
│    │      │偽造之本票                │偽造「王偉泰」之署押、指印各1枚   │
│    │      │﹙發票日87.06.19、金額7 萬│                                  │
│    │      │元、票號031987﹚          │                                  │
├──┼───┼─────────────┼─────────────────┤
│ 4  │阮信介│高福當舖當票              │偽造「曾盈庶」之署押、指印各1枚   │
│    │      ├─────────────┼─────────────────┤
│    │      │曾盈庶經變造之國民身分證  │甲○○相片                        │
│    │      ├─────────────┼─────────────────┤
│    │      │汽車各項異動登記書        │偽造「曾盈庶」印文2枚             │
│    │      │汽車過戶登記書            │偽造「阮王阿鑾」印文1枚           │
├──┼───┼─────────────┼─────────────────┤
│ 5  │黃旭弘│黃旭弘經變造之國民身分證  │未據扣案                          │
│    │      ├─────────────┼─────────────────┤
│    │      │汽車買賣合約書            │偽造「林嶔泓」之署押1 枚、指印1枚 │
│    │      ├─────────────┼─────────────────┤
│    │      │汽車過戶登記書            │偽造「黃旭弘」、「林嶔泓」印文各1 │
│    │      │                          │枚                                │
├──┼───┼─────────────┼─────────────────┤
│ 6  │陳育霆│林嶔泓經變造之國民身分證  │戊○○相片                        │
├──┼───┼─────────────┼─────────────────┤
│ 7  │范文中│范文中經變造之國民身分證  │甲○○相片                        │
├──┼───┼─────────────┼─────────────────┤
│ 8  │陳仕良│陳仕良經變造之身          │甲○○相片                        │
├──┼───┼─────────────┼─────────────────┤
│ 9  │毛勇智│汽車買賣合約書            │偽造「林志」之署押2枚 、指印2枚 │
│    │      ├─────────────┼─────────────────┤
│    │      │林志經變造之國民身分證  │甲○○相片                        │
├──┼───┼─────────────┼─────────────────┤
│ 10 │李青發│汽車買賣合約書            │偽造「李青發」之署押1 枚、指印1枚 │
├──┼───┼─────────────┼─────────────────┤
│ 11 │張正岳│汽車買賣合約書            │偽造「黃俊榮」之署押2 枚、指印2枚 │
│    │      ├─────────────┼─────────────────┤
│    │      │黃俊榮經變造之國民身分證  │甲○○相片                        │
│    │      ├─────────────┼─────────────────┤
│    │      │黃俊榮經變造之駕駛執照    │甲○○相片                        │
└──┴───┴─────────────┴─────────────────┘
附錄本案論罪科刑法條：
刑法第201條第1項（偽造有價證券罪）
意圖供行使之用，而偽造、變造公債票、公司股票或其他有價證
券者，處3 年以上10年以下有期徒刑，得併科3 千元以下罰金。
刑法第210 條 (偽造變造私文書罪)
偽造、變造私文書，足以生損害於公眾或他人者，處5 年以下有
期徒刑。
刑法第212條 (偽造變造特種文書罪)
偽造、變造護照、旅券、免許證、特許證及關於品行、能力服務
或其他相類之證書、介紹書，足以生損害於公眾或他人者，處一
年以下有期徒刑、拘役或300元以下罰金。
刑法第216條 (行使偽造變造或登載不實之文書罪)
行使第210 條至第215 條之文書者，依偽造、變造文書或登載不
實事項或使登載不實事項之規定處斷。
刑法第328條第1項（強盜）
意圖為自己或第三人不法之所有，以強暴、脅迫、藥劑、催眠術
或他法，至使不能抗拒，而取他人之物或使其交付者，為強盜罪
，處5年以上有期徒刑。
中華民國刑法第339條
（普通詐欺罪）
意圖為自己或第三人不法之所有，以詐術使人將本人或第三人之
物交付者，處5 年以下有期徒刑、拘役或科或併科1 千元以下罰
金。
以前項方法得財產上不法之利益或使第三人得之者，亦同。
前2項之未遂犯罰之。
